【裁判字號】    90,訴,328
【裁判日期】    900803
【裁判案由】    違反槍砲彈藥刀械管制條例
【裁判全文】
台灣新竹地方法院刑事判決                九十年度訴字第三二八號
    公  訴  人  臺灣新竹地方法院檢察署檢察官
    被      告  甲○○
右列被告因違反槍砲彈藥刀械管制條例案件，經檢察官聲請簡易判決處刑（九十年度
偵字第一六四六、一九二二號），本院認不宜以簡易判決處刑為之，改依通常程序審
理，判決如左：
    主  文
甲○○未經許可持有子彈，處有期徒刑壹年，併科罰金新台幣伍萬元，罰金部分如易
服勞役以銀元參佰元即新台幣玖佰元折算壹日。緩刑參年。扣案之子彈伍顆沒收。
    事  實
一、甲○○明知具殺傷力之子彈不得持有，竟於民國八十九年十月初，在新竹市○○
    路○段四五一巷二十八弄三十五號前之土地公廟垃圾堆內，拾獲土製子彈七顆（
    其中二顆經試射）及不具殺傷力之改造玩具手槍乙支，並將之藏置於附近草叢內
    ，而非法持有之。迄至九十年三月十日二十一時許，甲○○因在新竹市○○區○
    ○里○○路○段四五一巷二八弄三五號與姪子林憲忠發生爭執，竟取出上開槍彈
    作勢欲恐嚇林憲忠。然林憲忠非但不為所動，反將甲○○所持之不具殺傷力手槍
    奪下，並報警處理後在現場扣得上開不具殺傷力之玩具手槍零件一片，循線在甲
    ○○所著之皮衣內查獲子彈七顆，甲○○見警依據林憲忠所證搜尋上開手槍，遂
    自動將不具殺傷力之上開手槍交出扣案。
二、案經新竹市警察局第三分局報請台灣新竹地方法院檢察署檢察官偵查起訴。
    理  由
一、訊據被告甲○○對於右開犯罪事實坦承不諱，並有扣案之具殺傷力子彈七顆（其
    中二顆業經試射）。上開子彈經送內政部警政署刑事警察局鑑驗確實具有殺傷力
    ，有內政部警政署刑事警察局九十年三月二十一日出具之刑鑑字第三八二五四號
    鑑驗通知書在卷可稽。本件事證明確，應依法論科。
二、核被告所為係犯槍砲彈藥刀械管制條例第十二條第四項之未經許可持有子彈罪。
    爰審酌被告非法持有子彈，並以之與不具殺傷力之玩具手槍配合，用以恐嚇姪子
    林憲忠，幸林憲忠並不為所動，案發後被告坦承持有子彈並交出不具殺傷力之玩
    具手槍，尚知悔悟，犯後態度良好等一切情狀，量處如主文所示之刑，並就罰金
    部分諭知易服勞役之折算標準。末查被告前未曾受有期徒刑以上刑之宣告，此有
    台灣高等法院被告全國前案紀錄表各乙紙附卷可憑，其經此教訓，自應知所警惕
    ，而無虞再犯，本院綜核各情認上開有期徒刑之宣告，已足策其自新，所宣告之
    刑，以暫不執行為適當，併依法諭知緩刑三年，用啟向上。公訴人雖聲請簡易判
    決求判處被告有期徒刑八月，緩刑二年，但本院認被告並非單純持有子彈，其尚
    將子彈取出與不具殺傷力之手槍配合，用以恐嚇他人，雖因他人未生恐懼而不構
    成恐嚇罪，然仍對治安造成威脅，本院認公訴人求處之刑度過輕，而認應量處有
    期徒刑一年，併科罰金新台幣五萬元，緩刑三年較為適當，併此敘明。扣案之子
    彈七顆，其中二顆業據試射不具殺傷力外，其餘子彈為違禁物，應依刑法第三十
    八條第一項第一款之規定沒收。另扣案之不具殺傷力之手槍及該手槍之零件，因
    與沒收之要件不符，爰不為沒收之諭知。
三、據上論斷，應依刑事訴訟法第四百五十二條、第二百九十九條第一項，槍砲彈藥
    刀械管制條例第十二條第四項、刑法第十一條前段、第四十二條第二項、第七十
    四條第一款、第三十八條第一項第一款，罰金罰鍰提高標準條例第二條，判決如
    主文。
本案經檢察官吳金棟到庭執行職務
中      華      民      國    九十      年      八      月      三      日
                                 臺灣新竹地方法院刑事第二庭
                                       法  官    黃  珮  禎
右正本證明與原本無異。
如不服本判決，應於判決送達後十日內向本院提出上訴狀( 應附繕本 )，上訴於
臺灣高等法院。
                                       書記官    汪  淑  菁
中      華      民      國    九十      年      八      月      三      日
附錄本判決論罪科刑法條全文：
槍砲彈藥刀械管制條例第十二條
未經許可，製造、販賣或運輸子彈者，處一年以上七年以下有期徒刑，併
科新台幣五百萬元以下罰金。
未經許可，轉讓、出租或出借子彈者，處六月以上五年以下有期徒刑，併
科新台幣三百萬元以下罰金。
意圖供自己或他人犯罪之用，而犯前二項之罪者，處三年以上十年以下有
期徒刑，併科新台幣七百萬元以下罰金。
未經許可，持有、寄藏或意圖販賣而陳列子彈者，處五年以下有期徒刑，
併科新台幣三百萬元以下罰金。
第一項至第三項之未遂犯罰之。


司法院資訊處製作；財團法人民間司法改革基金會備份。
